臺灣高等法院臺中分院民事裁定　94年度抗更(一)字第597號
抗　告　人　普羅飛訊科技股份有限公司
法定代理人　王書義
相　對　人　將揚建設股份有限公司
法定代理人　黃文程
代　理　人　李世豪
抗告人因與相對人間票款執行聲明異議事件，對於中華民國93年
11月18日臺灣臺中地方法院93年度執字第51784號所為裁定提起
抗告，經裁定後，由最高法院第一次發回更為裁定，本院裁定如
下：
    主  文
抗告駁回。
抗告及發回前再抗告之程序費用由抗告人負擔。
    理  由
一、抗告人抗告意旨略稱：相對人配合債務人宜德營造有限公司
    （下簡稱宜德公司）做不實之供證嫌疑，因該不動產權利移
    轉證書，因雙方買賣關係交由久堂開發股份有限公司（下簡
    稱久堂公司），抗告人於民國（下同）93年12月向原審法院
    聲請給付票款執行，卻因相對人作不實之供證，而遭駁回損
    害抗告人之權利，故久堂公司於94年2月14日查封該建物，
    相對人因久堂公司取得系爭不動產會對其不實之供證不利，
    及為避開與宜德公司所為之不法勾搭，即於94年3月28日塗
    銷查封，其後相對人更將其所購得之土地向板信商業銀行股
    份有限公司信貸5-6億，因相對人向板信商業銀行股份有限
    公司信託信貸期間，該建物上有前面所述之糾紛，相必當時
    債務人宜德營造有限公司有偽造不實證件，雙方配合勾搭以
    不法之手段取得板信信託貸款之嫌疑，爰提起本件抗告，求
    為如抗告聲明所陳而准強制執行等語。
二、相對人答辯意旨略稱：本件系爭建物坐落於臺中市○區○○
    ○段143之56地號尚未經保存登記之第1至4層建物，業經變
    更起造人為相對人續建後取得使用執照，並完成所有登記於
    相對人所有，且系爭聿於抗告人聲請強制執行查封時，已非
    執行債務人之責任財產，抗告人本不得以為執行之標的，況
    系爭原坐落台中市○區○○○段第143-56地號未辦理保存登
    記之一至四層建物，已經變更起造人為相對人名義續建後取
    得使用執照，並完成所有權登記予相對人名下，並由相對人
    占有、管業，依此形式已足判斷系爭建物已非執行債務人所
    有之財產，原審依法駁回抗告人強制執行之聲請，於法有據
    等語。
三、原審法院裁定意旨以：本件執行債務人宜德公司雖向執行法
    院購買系爭建物，並取得權利移轉證書，惟宜德公司於92
    年10月16日又將系爭建物轉售賣予相對人將揚建公司，並交
    付相對人管業，並經向原審法院聲請公證在案，此有系爭公
    證書、不動產買賣契約書、同意書在卷可按（見原審執行卷
    ），復為債務人所不爭執。抑有進者，系爭建物之起造人業
    已變更為相對人將揚建設公司名義，有臺中市政府工務局93
    年4月1日中工建字第0930 006622號函可稽（見原審卷）。
    依前述「外觀原則」，相對人業取得系爭建物之事實上處分
    權。換言之，系爭建物形式上業非債務人之責任財產，茲抗
    告人逕向原審法院聲請強制執行系爭建物，於法自有違誤，
    因之駁回抗告人之聲明異議之聲請。
四、查系爭原坐落於臺中市○區○○○段143之56地號尚未經保
    存登記之第1至4層建物（現已完成保存登記），本係債務人
    宜德公司向原審法院執行處購買，其後由宜德公司於92年10
    月16將系爭建物轉售賣予相對人，並已交付占有管業，相對
    人嗣於94年5月18日就前開1-4層樓之建物部分完成保存登記
    且登記予相對人之名下，此為兩造所不爭執，並有臺中市中
    正地政事務所所核發建物所有權狀、建物登記第二類謄本等
    附卷可查（見本院更一卷第11頁、第30頁、第59頁、第75-7
    8頁），準此以言，系爭建物所有權既已登記為相對人所有
    ，依權利外觀原則及前開之說明，抗告人對相對人所有之系
    爭建物聲請強制執行，於法即有未洽，是故原審法院裁定所
    持之理由雖與本院理由不同，但其結論並無不同，仍應認抗
    告人之抗告為無理由，爰裁定如主文所示。至抗告人對於相
    對人取得系爭建物所有權之爭執及其核貸是否違法，為另一
    實體爭議之問題，應另提起訴訟，以資解決，非執行法院所
    能審認，附此說明。
五、據上論結，本件抗告為無理由，依強制執行法第30條之1，
    民事訴訟法第495條之1、第449條第1項、第95條、第78條，
    裁定如主文。
中　　華　　民　　國　　94　　年　　10　　月　　4 　　日
                      民事第二庭審判長法　官  童有德
　　　　　　　　　　　      　　　　　法　官  翁芳靜
　　　　　　　　　　　      　　　　　法　官  謝說容
以上正本係照原本作成。
對本裁定如有不服者，僅得以適用法規顯有錯誤為理由，並經本
院許可，始得再為抗告。
如對本裁定不服者，應於本裁定送達後10日之不變期間內，表明
抗告理由向本院提出（應按他造人數附具繕本），並同時繳納抗
告裁判費新台幣1000元。
                                      書記官　蘇昭文
中　　華　　民　　國　　94　　年　　10　　月　　4 　　日
                                                      Ｈ
